臺灣新竹地方法院刑事判決
109年度交訴字第93號
公  訴  人  臺灣新竹地方檢察署檢察官
被      告  金祐祺



上列被告因過失致死案件，經檢察官提起公訴（109年度調偵字
第238號），被告於本院準備程序中，就被訴事實為有罪之陳述
，經本院告知簡式審判程序意旨，並聽取公訴人及被告之意見後
，本院合議庭裁定由受命法官獨任依簡式審判程序審理，並判決
如下：
    主  文
甲○○犯過失致人於死罪，處有期徒刑伍月，如易科罰金，以新臺
幣壹仟元折算壹日。緩刑參年，緩刑期間應履行本院一○九年度
交附民字第二○三號和解筆錄內容（詳附件乙）。
    事實及理由
一、本件犯罪事實及證據，均引用檢察官起訴書之記載（如附件
    甲）。
二、按汽車行駛至交岔路口，其行進、轉彎應遵守燈光號誌；汽
    車行駛時，駕駛人應注意車前狀況及兩車並行之間隔，並隨
    時採取必要之安全措施，道路交通安全規則第102條第1項第
    1款、第94條第3項分別定有明文。被告駕車上路自負有上開
    注意義務，而依被告肇事時之路況，天候晴、夜間有照明、
    柏油路面乾燥、無缺陷、無障礙物、視距良好，有道路交通
    事故調查表㈠可證（相卷第21頁），客觀上應無不能注意之
    情事，被告竟疏未注意其駕駛方向之號誌已轉換為紅燈，而
    貿然通過該路口，復未注意車前狀況及隨時採取必要之安全
    措施，因而閃避不及，致撞擊在上址號誌管制路口旁分向限
    制線路段穿越道路，且未充分注意左右來車之被害人鄭文義
    而肇事，足見被告對本件車禍之發生確有過失，甚為明確。
    且本件車禍經送請交通部公路總局新竹區監理所竹苗區車輛
    行車事故鑑定會鑑定，鑑定意見為：「一、甲○○駕駛自用小
    客車，行經號誌管制路段，未依號誌指示行駛後，又未充分
    注意車前狀況即行撞擊穿越道路之行人，為肇事主因。二、
    行人鄭文義體內含酒精濃度在號誌管制路口旁分向限制線路
    段穿越道路，又未充分注意左右來車，為肇事次因。」有交
    通部公路總局新竹區監理所竹苗區車輛行車事故鑑定會鑑定
    意見書1份在卷可稽（相卷第67至69頁），與本院所為之上
    開認定相同，並認定其為肇事主因。又本案車禍既係因被告
    之過失所致，被害人確因本案車禍而死亡，則被告之過失行
    為與被害人之死亡結果間，顯確具有相當因果關係無訛。惟
    被害人鄭文義對於本件交通事故之發生縱與有過失，仍無解
    免於本件被告罪責之成立，併此指明。
三、論罪科刑：
　㈠核被告所為，係犯刑法第276條之過失致死罪。
　㈡又被告於本件車禍發生後，報案人或勤指中心轉來資料未報
    明肇事人姓名，處理人員前往現場處理時，肇事人在現場，
    並當場承認為肇事人等情，有新竹縣政府警察局新湖分局湖
    口派出所道路交通事故肇事人自首情形紀錄表在卷足憑（本
    院卷第91頁），足認被告係於有偵查犯罪權限之公務員知悉
    肇事者係何人前，留待現場向前來處理之員警坦承肇事，並
    接受裁判，核與自首之規定相符，應依刑法第62條前段之規
    定減輕其刑。
　㈢爰以行為人之責任為基礎，審酌被告未能遵守相關道路交通
    安全規則，致肇生本件事故，除導致被害人傷重死亡外，同
    時造成被害人家屬痛失至親，承受無法抹滅之傷痛，實屬不
    該；惟念犯罪後坦承犯行，並已與被害人家屬達成和解並已
    給付首期款，分期付款部分均有如期履行，而已賠償部分和
    解金額等情，業據被告當庭陳述甚詳（本院卷第77頁），並
    有和解筆錄1份、刑事陳報狀1份、本院公務電話紀錄1份附
    卷可參（本院卷第49至55頁），參以本件被告之過失程度，
    暨其自述大學畢業之教育程度，目前擔任工程師，已婚、有
    一名未成年子女，家庭經濟狀況勉持等一切情狀（本院卷第
    83頁），量刑如主文所示之刑，並諭知易科罰金之折算標準
    。
　㈣末查，被告未曾因故意犯罪受有期徒刑以上刑之宣告，有臺
    灣高等法院被告前案紀錄表在卷足按，其因一時失慮致罹刑
    章，犯罪後坦承犯行，態度良好，且已與被害人家屬成立和
    解，有本院109年度交附民字第203號和解筆錄附卷可參（本
    院卷第49、50頁），堪認頗有悔意，被告經此次偵審程序，
    當知所警惕，信無再犯之虞，並審酌被害人家屬同意給予被
    告緩刑機會之意見（本院卷第63、65頁），本院認被告所受
    宣告之刑以暫不執行為適當，故依刑法第74條第1項第1款之
    規定，併予宣告緩刑3年，以啟自新。然為促使被告履行上
    開和解筆錄內容，爰併依刑法第74條第2項第3款之規定，諭
    知被告應履行本院109年度交附民字第203號和解筆錄（即附
    件乙），以期符合本件緩刑目的。若被告不履行此一負擔，
    且情節重大足認原宣告之緩刑難收其預期效果，而有執行刑
    罰之必要者，依刑法第75條之1第1項第4款之規定，得撤銷
    其宣告。
據上論斷，應依刑事訴訟法第273條之1第1項、第299條第1項前
段、第310條之2、第454條第2項，判決如主文。
本案經檢察官張凱絜提起公訴，檢察官劉得為到庭執行職務。
中　　華　　民　　國　　110 　年　　1 　　月　　13　　日
                  刑事第三庭    法  官  王靜慧   
以上正本證明與原本無異。　　　　　　　　　
如不服本判決應於收受判決後20日內向本院提出上訴書狀，並應
敘述具體理由。其未敘述上訴理由者，應於上訴期間屆滿後20日
內向本院補提理由書（均須按他造當事人之人數附繕本）「切勿
逕送上級法院」。
                                書記官  林曉郁
中　　華　　民　　國　　110 　年　　1 　　月　　13　　日
附錄本案論罪科刑法條：
中華民國刑法第276條
因過失致人於死者，處5年以下有期徒刑、拘役或50萬元以下罰
金。
附件甲：　　　　　　　　　　　　　　　　
臺灣新竹地方檢察署檢察官起訴書　
                                    109年度調偵字第238號
　　被　　　告　甲○○　男　38歲（民國00年0月0日生）
　　　　　　　　　　　　住○○市○○區○○路000巷0號
　　　　　　　　　　　　國民身分證統一編號：Z000000000號

上列被告因過失致死案件，已經偵查終結，認應該提起公訴，茲
將犯罪事實及證據並所犯法條分敘如下：
　　　  犯罪事實
一、甲○○於民國108年10月31日18時45分許，駕駛車牌號碼000-0
    000號自用小客車，沿新竹縣新豐鄉竹5線鄉道由南往北方向
    行駛，至竹5線鄉道、竹1線鄉道、坑子口產業道路之非對稱
    四岔路口時，原應注意遵守交通號誌，並注意車前狀況，並
    隨時採取必要之安全措施，而依當時情形並無不能注意之情
    事，詎其竟疏未注意竹1線鄉道(即永寧街)由南往北方向之
    號誌已變換為紅燈，仍通過上開路口駛入竹1線鄉道雙黃實
    線路段，適有行人鄭文義自竹1線鄉道(即永寧街)北上路邊
    坑子口巷道口(即上坑村產業道路)附近，欲由東往西方向橫
    越竹1線鄉道(即永寧街)，甲○○所駕駛之自用小客車閃避不
    及，車頭撞上鄭文義，致鄭文義受有頭部鈍挫傷併頭皮多處
    撕裂傷、四肢及肢體多處擦挫傷，因創傷性休克不治死亡。
二、案經乙○○(鄭文義之子)、丙○○(鄭文義之女)訴請偵辦。
　　　  證據並所犯法條
一、證據清單:
編號 證據方法 待證事實 1 被告甲○○警詢、偵查中供述 被告甲○○坦承肇事，辯稱係誤將上坑村產業道路行向之號誌認作是其自用小客車永寧街行向之號誌，而於上坑村產業道路號誌顯示綠燈、永寧街號誌顯示紅燈時，駕車通過路口撞及被害人鄭文義。 2 告訴人乙○○偵查中指訴 被害人鄭文義因本件車禍不治死亡。 3 告訴人丙○○偵查中指訴 被害人鄭文義因本件車禍不治死亡。 4 路口監視器錄影光碟及翻拍照片 證明車禍發生經過。 5 道路交通事故現場圖、道路交通事故調查報告表、採證照片 佐證車禍發生時被告甲○○、被害人鄭文義之行向，及路口號誌顯示時相。 6 本署相驗屍體證明書、檢驗報告書、勘驗筆錄各1份 被害人鄭文義因車禍致創傷性休克意外死亡。 7 交通部公路總局新竹區監理所竹苗區車輛行車事故鑑定會鑑定意見書 被告甲○○駕駛自用小客車，行經號管制路口，未依號誌指示行駛，又未充份注意車前狀況即行撞擊穿越道路之行人，為肇事主因。被害人鄭文義體內含酒精濃度在號誌管制路口旁分向限制線路段穿越道路又未充分注意左右來車，為肇事次因。 
二、核被告甲○○所為，係犯刑法第276條過失致死罪嫌，請依論
    處。
三、依刑事訴訟法第251條第1項提起公訴。
　　此      致
臺灣新竹地方法院
中　　華　　民　　國　 109　  年　  6　   月　　18    日
                          　　檢　察　官　張凱絜
本件正本證明與原本無異
中　　華　　民　　國　 109　　年　　7     月　　 3　　日
　　　　　　　　　　　　　　　書　記　官  許戎豪
附件乙：
編號 和解內容 案號 1 被告甲○○願給付原告丙○○、鄭田清妹、乙○○、鄭依旻、鄭翔瀚、鄭銘櫞共計新臺幣（下同）350萬元（含強制險、任意險），給付方法如下： ㈠頭期款320萬元（含強制險、任意險），被告願於109年9月10日前給付予原告六人。 ㈡餘款30萬元，被告願於109年10月13日起至111年5月13日止，共分20期，每期給付15,000元，按月於每月13日前匯入原告六人指定之帳戶（即中華郵政新豐山崎郵局，戶名：鄭銘櫞、帳號：00000000000000號之帳戶內）。如有一期未給付，視為全部到期。 本院109年度交附民字第203號和解筆錄